【裁判字號】    92,交易,290
【裁判日期】    920827
【裁判案由】    過失傷害
【裁判全文】
臺灣桃園地方法院刑事判決                         九十二年度交易字第二九?
    公  訴  人  臺灣桃園地方法院檢察署檢察官
    被      告  甲○○
    選任辯護人  曾劍虹律師
右列被告因過失傷害案件，經檢察官提起公訴（九十二年度偵字第一六二七號、九十
二年度偵字第五一七○號），本院判決如左：
    主  文
甲○○從事業務之人，因業務上之過失傷害人致重傷，處有期徒刑伍月，如易科罰金
以參佰元折算壹日。
    事  實
一、甲○○係中興保全股份有限公司中壢分公司（下稱中興公司）之職員，平日駕駛
    車身漆有「中興保全」字樣之汽車，往返於公司受保戶之間，以駕駛汽車為附隨
    義務。民國（下同）九十一年十一月二十五日下午傍晚時分，駕駛車牌號碼６Ｄ
    －９１８２號自用小客車，沿桃園縣觀音鄉○○路由新坡往草漯之方向行駛，於
    同日下午六時十分許行經新生路七九八號前時，本應注意該路段為劃有黃色虛線
    （分向限制線）之雙向單車道路段，不得侵入對向車道，竟為趕時間，侵入對向
    車道進行超車，適當時有行人徐景弘在該路段由右向左穿越馬路甫步行至對向車
    道之情況，致其汽車右前方及擋風玻璃猛烈撞及徐景弘，使之受有腦幹損傷併呼
    吸衰竭等重大難治之重傷害。
二、案經被害人徐景弘之妻翁秀緞告訴台灣桃園地方法院檢察署檢察偵查起訴。
    理  由
一、訊據被告甲○○坦承於右述時地撞及被害人，惟辯稱係被害人搶越馬路且視線不
    好，致其無法閃避遂撞及被害人云云。經查，依卷附道路交通事故調查表、現場
    圖及現場照片顯示，被告駕車行進方向係沿桃園縣觀音鄉○○○路由新坡往草漯
    行駛，案發路段為一劃有分向限制線之雙向單車道之道路，散落物、血跡則均落
    在被告對向車道內，佐以證人施博仁之證述，本件車禍之發生係緣於被告為超越
    前車而侵入對向車道時撞及被害人，則其自身侵入車道已屬違規，且被害人既能
    在被告之前車行近時安然通過該車道而未被前車撞及，足徵其與前車間留有足夠
    之空間及時間通過車道，核應無搶越道路之情，況且被告復稱當時視線不佳，又
    如何可知被害人當時係搶越道路，所言無非憑空臆測，實無可取。次按，汽車在
    雙向二車道行駛時，在劃有分向限制線之路段，不得駛入來車之車道內，道路交
    通安全規則第九十七條第二款訂有明文，考其立法意旨在規範參與道路交通者，
    皆有應遵循之車道而不得任意行駛，藉以保持交通流暢並保障車道內人車之安全
    ，被告行車通衢不遵守上開規定，且依當時情況復無不能注意遵守之情形，竟疏
    於注意以致肇事，使人受傷，其有過失甚明。又被害人因本件車禍受有腦幹損傷
    併呼吸衰竭之重傷害，有九十二年五月九日中國醫藥學院附設醫院診斷書可稽，
    該重傷結果與被告之過失行為間，顯有相當因果關係，是被告犯罪事證已臻明確
    ，犯行應堪認定。
二、按刑法上所謂「業務」，係指以反覆實施同種類行為為目的之社會活動，既曰反
    覆為同種類之行為，自含有主觀意思之繼續性，且今日社會，業務種類繁多，為
    保障人民之生命、身體安全起見，「業務」不僅指主業務，尚包括附隨業務，而
    所謂「附隨業務」，係指準備或輔助主業務之附隨工作或事物，被告既從事保全
    工作，則駕駛車輛從事巡邏保全工作，顯為業務所必備之技能，客觀上屬其業務
    行為之一部分，揆諸上揭說明，上開駕車行為係其附隨業務，故核被告所為，係
    犯刑法第二百八十四條第二項後段之業務過失重傷罪。公訴人認被告係犯刑法第
    二百八十四條第一項之普通過失傷害，起訴法條尚有未洽，應予變更。爰審酌被
    告之過失情節重大、所生危害造成被害人家屬極大負擔及犯罪後態度等一切情狀
    ，量處如主文所示之刑，並諭知易罰金之折算標準，以資懲儆。
據上論斷，應依刑事訴訟法第二百九十九條第一項前段、第三百條，刑法第二百八十
四條第二項前段，罰金罰鍰提高標準條例第一條、第二條、判決如主文。
本案經檢察官黃智勇到庭執行職務。
中      華      民      國      九十二      年      八    月    二十七  日
                                      臺灣桃園地方法院刑事第一庭
                                          法  官   潘 政 宏
右正本證明與原本無異。
如不服本判決，應於判決送達後十日內向本院提出上訴狀( 應附繕本 )，上訴於
臺灣高等法院。
                                          書記官   王 月 香
中        華        民        國   九十二   年    八    月    二十九    日
附錄論罪科刑法條
中華民國刑法第二百八十四條
因過失傷害人者，處六月以下有期徒刑、拘役或五百元以下罰金，致重傷者，處一年
以下有期徒刑、拘役或五百元以下罰金。
從事業務之人，因業務上之過失傷害人者，處一年以下有期徒刑、拘役或一千元以下
罰金，致重傷者，處三年以下有期徒刑、拘役或二千元以下罰金。


司法院資訊處製作；財團法人民間司法改革基金會備份。
